【裁判字號】    94,親,167
【裁判日期】    950209
【裁判案由】    否認子女
【裁判全文】
臺灣高雄地方法院民事判決               94年度親字第167號
原      告  丙○○
被      告  乙○○
兼上一被告  甲○
法定代理人
上當事人間否認子女事件，本院於民國95年1 月26日言詞辯論終
結，判決如下：
  主  文
確認被告乙○○（民國九十四年九月十一日出生）非被告甲○自
原告受胎所生之婚生子女。
訴訟費用由被告負擔。
  事  實及理  由
一、原告起訴主張：原告與被告甲○（大陸地區人民）於民國93
    年10月12日結婚，嗣被告甲○於94年9 月11日生下被告沈承
    翔，惟該子並非被告甲○自原告受胎所生之婚生子女，而係
    被告甲○與訴外人楊俊英受孕所生，原告與被告乙○○間並
    無親子關係存在，爰提起本件訴訟等語，並聲明：確認被告
    乙○○非被告甲○自原告受胎所生之婚生子女等語。
二、被告甲○則表示被告乙○○確實不是其自原告受胎所生之子
    ，對於原告主張無意見。
三、本件原告為台灣地區人士，被告甲○為大陸地區人士，依台
    灣地區與大陸地區人民關係條例第43條規定：「依本條例規
    定應適用大陸地區之規定時，如大陸地區就該法律關係無明
    文規定或依其規定應適用台灣地區之法律者，適用台灣地區
    之法律。」，本件依台灣地區與大陸地區人民關係條例第57
    條規定：「父母之一方為台灣地區人民，一方為大陸地區人
    民者，其與子女間之法律關係，依父設籍地區之規定」，是
    本件即應適用台灣地區之法律，先予敘明。
四、按妻之受胎，係在婚姻關係存續中者，固推定其所生子女為
    婚生子女；惟該推定，如夫妻之一方能證明妻非自夫受胎者
    ，得於知悉子女出生之日起一年內提起否認之訴，民法第10
    63條第1 、2 項定有明文。本件原告主張被告乙○○非係自
    原告受胎所生之婚生子女，及原告係以夫之身份，並於該子
    女出生之日（即94年9 月11日）起未逾1 年之94年10月31日
    具狀向本院提起否認子女之訴訟之事實，有本院收狀日期章
    戳可據，揆諸前揭法律規定，原告提起本件否認子女之訴，
    並未逾越其知悉該子女出生之日起1 年之除斥期間，其起訴
    於法核無不合，合先敘明。
五、經查，原告主張其與被告甲○於93年10月12日結婚，被告甲
    ○於94年9 月11日產下被告乙○○等事實，業據其提出戶籍
    謄本1 件為證，堪信原告上開主張屬實。次查，原告主張被
    告乙○○非被告甲○自原告受胎所生之子等情，業據原告提
    出高雄長庚紀念醫院親子鑑定報告書，根據遺傳標記檢驗結
    果：「1.不能排除楊俊英與乙○○之親子關係。2.親子關係
    指數（CPI）為 ：00000000000.09960 ；亦即" 楊俊英是乙
    ○○的親生父親" 這個可能性與" 任何中國男人偶然具有是
    乙○○的親生父親所必須具備的基因半型" 這一個可能性相
    比，大約為：00000000000.09960 倍。3.也就是說楊俊英與
    乙○○之父子關係確定率為：99.000000000% ；因此楊俊英
    是乙○○的親生父親，這個假設由此次測試上可以證實。」
    ，有該醫院94年12月16日親子鑑定報告書1 件附卷可稽，足
    認原告主張被告乙○○係被告甲○自訴外人楊俊英受胎所生
    ，確非被告甲○自原告受胎所生之婚生子女等情，堪予採信
    。從而，原告依民法第1063條第2 項之規定，訴請確認被告
    乙○○非被告甲○自原告受胎所生之婚生子女，於法洵屬有
    據，所訴應予准許。
六、據上論結，本件原告之訴為有理由，依民事訴訟法第78條、
    第85條第1 項前段，判決如主文。
中    華    民    國    95    年    2     月    9     日
                  家事法庭法  官  郭佳瑛
上為正本，係照原本作成。
如不服本判決，應於送達後20日內，向本院提出上訴狀。
中    華    民    國    95    年    2     月    9     日
                          書記官  徐麗紅


司法院資訊處製作；財團法人民間司法改革基金會備份。
